【裁判字號】    99,訴,99
【裁判日期】    990622
【裁判案由】    毒品危害防制條例
【裁判全文】
臺灣士林地方法院刑事判決                99年度訴字第99號
    公  訴  人  臺灣士林地方法院檢察署檢察官
    被      告  甲○○
    選任辯護人  施習盛  律師
上列被告因毒品危害防制條例案件，經檢察官提起公訴（98年度
偵字第14956 號），本院判決如下：
    主  文
甲○○販賣第二級毒品，累犯，處有期徒刑柒年拾月，販賣毒品
所得新臺幣貳仟元沒收之，如全部或一部不能沒收時，以其財產
抵償之；又販賣第二級毒品，累犯，處有期徒刑柒年拾月，販賣
毒品所得新臺幣貳仟元沒收之，如全部或一部不能沒收時，以其
財產抵償之；又販賣第二級毒品，累犯，處有期徒刑柒年捌月，
販賣毒品所得新臺幣壹仟捌佰元沒收之，如全部或一部不能沒收
時，以其財產抵償之；又販賣第二級毒品，累犯，處有期徒刑柒
年拾月，販賣毒品所得新臺幣貳仟元沒收之，如全部或一部不能
沒收時，以其財產抵償之；又販賣第二級毒品，累犯，處有期徒
刑柒年陸月，販賣毒品所得新臺幣壹仟貳佰元沒收之，如全部或
一部不能沒收時，以其財產抵償之；又販賣第二級毒品，累犯，
處有期徒刑捌年，販賣毒品所得新臺幣貳仟佰元沒收之，如全
部或一部不能沒收時，以其財產抵償之；又販賣第二級毒品，累
犯，處有期徒刑柒年陸月，販賣毒品所得新臺幣壹仟貳佰元沒收
之，如全部或一部不能沒收時，以其財產抵償之；又販賣第二級
毒品，累犯，處有期徒刑捌年陸月，販賣毒品所得新臺幣伍仟元
沒收之，如全部或一部不能沒收時，以其財產抵償之。應執行有
期徒刑貳拾年，販賣毒品所得共新臺幣壹萬柒仟伍佰元沒收之，
如全部或一部不能沒收時，以其財產抵償之。
    事  實
一、甲○○曾有多次犯罪前科，先後於(一)民國（下同）87年9 月
    2 日因偽造文書、傷害及偽造盜用印文等案件，經臺灣彰化
    地方法院以87年度訴字第739 號判決各處有期徒刑7 月、3
    月、4 月，定應執行有期徒刑1 年確定；(二)88年7 月26日因
    竊盜案件，經臺灣基隆地方法院以88年度易緝字第15號判決
    處有期徒刑10月確定；(三)另於88年間因毒品危害防制條例案
    件，經本院以88年度湖簡字第92號判決處有期徒刑5 月，如
    易科罰金以銀元300 元即新臺幣900 元折算1 日，並於88年
    8 月10日確定；(四)復因妨害公務案件，經本院於89年1 月27
    日以88年度易字1135號判決處有期徒刑4 月，如易科罰金以
    銀元300 元即新臺幣900 元折算1 日，並於同年3 月2 日確
    定；(五)再因恐嚇取財及搶奪案件，經臺灣彰化地方法院於90
    年4 月26日以90年度訴字第231 號判決各處有期徒刑1 年、
    1 年1 月，並定應執行有期徒刑2 年，嗣於同年5 月27日判
    決確定；上開各案件與甲○○另於84年間所犯搶奪罪之殘刑
    2 年8 月又2 日，自88年8 月13日入監接續執行後，於94年
    11月30日縮短刑期獲准假釋出獄交付保護管束，迄95年9 月
    26日（起訴書誤繕為95年6 月26日）假釋期滿，刑期以已執
    行完畢論。
二、詎甲○○猶不知悔改，明知甲基安非他命為毒品危害防制條
    例第2 條第2 項第2 款規定之第二級毒品，不得非法持有、
    販賣，竟各基於販賣第二級毒品甲基安非他命之犯意，先向
    姓名年籍不詳綽號「阿文」之成年男子販入第二級毒品甲基
    安非他命，除部分供己施用外（甲○○所涉施用毒品部分，
    業經本院以98年度審訴字第123 號判決各處有期徒刑8 月、
    4 月，應執行有期徒刑10月確定），其餘販入部分，藉由00
    00000000、0000000000門號行動電話為聯絡工具，分別於(一)
    98年6 月4 日中午12時18分04秒持用上開0000000000門號與
    A1即黃專訓持用之0000000000號行動電話通話後1 小時內之
    某時，在臺北縣汐止市○○○○○路1 段之「微星汽車旅館
    」，以新臺幣（下同）2, 000元之價錢，販賣第二級毒品甲
    基安非他命重約1 公克予黃專訓施用；(二)又於98年6 月20日
    凌晨零時許，持用上開0000000000門號與黃專訓持用之0000
    000000號行動電話通話後，相約在臺北縣汐止市「全聯社」
    ，以2,000 元之價格，販賣第二級毒品甲基安非他命重約1
    公克予黃專訓施用；(三)復於98年6 月20日晚上8 時40分47秒
    持用上開0000000000門號與黃專訓持用之0000000000號行動
    電話通話後30分鐘內之某時，在臺北縣汐止市○○路「力大
    保齡球館」附近，以1,800 元之價格，販賣第二級毒品甲基
    安非他命重約1 公克予黃專訓施用；(四)又於98年6 月26日下
    午2 時56分50秒持用上開0000000000門號與黃專訓持用之00
    00000000號行動電話通話後之30分鐘內某時，在臺北縣汐止
    市○○路靠近統一超商附近涵洞處，以2,000 元之價錢，販
    賣第二級毒品甲基安非他命重約1 公克予黃專訓施用；(五)另
    於98年6 月5 日凌晨1 時49分29秒持上開0000000000門號與
    A2（真實姓名年籍詳如偵查卷內對照表所載）持用之000000
    0000號行動電話通話後，旋於是日凌晨2 時許，在臺北縣汐
    止市○○○路上之「三媽臭臭鍋」店外，以1,200 元之價格
    ，販賣第二級毒品甲基安非他命重約0.5 公克予A2 施 用；
    (六)又於98年6 月13日晚上11時09分17秒、11時14分54 秒 持
    上開0000000000手機門號與A2持用之0000000000號行動電話
    通話後，在臺北縣汐止市○○○路○ 段靠近「麥當勞」附近
    ，以2,300 元之價格，販賣第二級毒品甲基安非他命重約1
    公克予A2施用；(七)復於98年7 月1 日下午3 時57分56秒持上
    開0000000000手機門號與A2持用之0000000000號行動電話通
    話後，即於當天下午5 、6 時許，在臺北縣汐止市○○○路
    ○ 段「85度C 咖啡店」旁，以1,200 元之價錢，販賣第二級
    毒品甲基安非他命重約0.5 公克予A2施用；(八)另於98年5 月
    29日凌晨1 時01分07秒持上開0000000000手機門號與A5即錢
    師偉持用之0000000000號行動電話通話後之20分鐘內某時，
    在臺北縣汐止市○○○路與仁愛路口附近，以5, 000 之 價
    格，販賣第二級毒品甲基安非他命重約2 公克予A5即錢師偉
    施用。
三、嗣經警方據報對甲○○持用之0000000000、0000000000門號
    行動電話實施通訊監察，並於98年10月29日凌晨1 時10分許
    ，在臺北縣汐止市○○路2 段298 號3 樓甲○○住處實施搜
    索，當場扣得其所有供施用之夾鏈袋1 批、電子磅秤2 台、
    對講機2 台、吸食器1 組、玻璃球1 個、第二級毒品甲基安
    非他命3 小包（驗餘合計淨重1.8486公克）、第一級毒品海
    洛因2 小包（驗餘合計淨重0.7670公克）及SonyEricsson、
    Nokia 牌行動電話各1 支（含門號分別為0000000000號、00
    00000000號SIM 卡各1 枚）等物。
四、案經臺北縣政府警察局中和第二分局報請臺灣士林地方法院
    檢察署檢察官偵查起訴。
    理  由
甲、證據能力部分：
一、按被告以外之人於審判外之言詞或書面陳述，除法律有規定
    者外，不得作為證據，刑事訴訟法第159 條第1 項定有明文
    ，是被告以外之人於審判外之言詞或書面陳述，除非法律別
    有規定者，否則不得作為證據，亦即除非法律別有規定外，
    否則傳聞證據不得做為證據。而刑事訴訟法於第159 條以下
    所定之第159 條之1 、第159 條之2 、第159 條之3 、第15
    9 條之4 、第159 條之5 條則為第159 條第1 項所稱之例外
    規定。經查：
  (一)證人A1即黃專訓、A2、A5即錢師偉等人於警詢時所為之陳述
    ，係屬刑事訴訟法第159 條第1 項所稱被告以外之人於審判
    外之言詞或書面陳述，且被告甲○○之辯護人於本院審查庭
    行準備程序時亦當庭具狀爭執渠等之證據能力，酌以本件亦
    無刑事訴訟法第159 條之2 、第159 條之3 之傳聞證據例外
    得為證據之情形，故上開證人之警詢筆錄均不得作為證據，
    合先敘明。
  (二)又按被告以外之人於偵查中向檢察官所為之陳述，除顯有不
    可信之情況者外，得為證據，刑事訴訟法第159 條之1 第2
    項定有明文，而其中所稱「顯有不可信」，係指陳述是否出
    於供述者之真意、有無違法取供情事之信用性而言，故應就
    偵查或調查筆錄製作之原因、過程及其功能等加以觀察其信
    用性，據以判斷有無顯不可信之情形（最高法院94年度台上
    字第629 號刑事判決意旨參照）。經查證人A1即黃專訓、A2
    、A5即錢師偉於偵查中具結後所為證述，雖係被告以外之人
    於審判外之陳述，然渠等係因親身經歷本案發生經過，乃於
    偵查中經檢察官以證人身分傳喚到庭，並於具結後陳述渠等
    證詞，筆錄錄製過程均經全程錄音，且檢察官偵訊問題均切
    中本案待證事實，並使證人連續陳述，筆錄錄製完畢後，亦
    經證人核閱無訛後簽名在末，可信性極高，因此上開證據固
    為傳聞證據，但其信用度受有擔保；且審酌其等於偵訊中所
    為陳述之當時情形，既係出於自由意志，亦無顯不可信之情
    況，應符合上開規定，且證人A1即黃專訓、A2、A5即錢師偉
    又經本院審理時分別傳訊到庭行交互詰問，均使當事人就上
    開審判外陳述之疑點獲有進一步澄清或請求調查證據之機會
    ，自得採為證據。
  (三)復按偵查犯罪機關依法定程序監聽之錄音，係以監聽之錄音
    帶為其調查犯罪所得之證據，司法警察依據監聽錄音結果予
    以翻譯而製作之通訊監察譯文，乃該監聽錄音帶內容之顯示
    ，此為學理上所稱之「派生證據」，屬於文書證據之一種。
    於被告或訴訟關係人對其譯文之真實性發生爭執或有所懷疑
    時，法院固應依刑事訴訟法第165 條之1 第2 項之規定，勘
    驗該監聽錄音帶以踐行調查證據之程序，俾確認該錄音聲音
    是否為通訊者本人及其內容與通訊監察譯文之記載是否相符
    ，或傳喚該通訊者為證據調查。倘被告或訴訟關係人對該通
    訊監察譯文之真實性並不爭執，即無勘驗辨認其錄音聲音之
    調查必要性，法院於審判期日如已踐行提示通訊監察譯文供
    當事人辨認或告以要旨，使其表示意見等程序並為辯論者，
    其所為之訴訟程序即無不合（最高法院97年度台上字第561
    號刑事判決意旨參照）。查本案依卷附通訊監察書之記載，
    本件司法警察所為之監聽錄音蒐證程序既屬合法，其所取得
    之證據自有證據能力。本院於審判期日調查證據，已提示上
    揭通訊監察譯文供當事人等辨認及告以要旨等程序，檢察官
    、被告及辯護人均表示無意見，亦有審判筆錄可稽。此等通
    訊監察譯文，係針對具體個案為之，並不具例行性，尚與刑
    事訴訟法第159 條之4 所定特信性文書之要件有間，自無贅
    餘說明之必要。
貳、實體部分：
一、被告之供述與辯解：
    訊據被告甲○○固坦認確於前揭時、地拿第二級毒品甲基安
    非他命予A1即黃專訓、A2、A5即錢師偉等情屬實，惟矢口否
    認有何販賣第二級毒品甲基安非他命之犯行，並辯稱：A1、
    A2他們都是很久以前的朋友，他們的年紀都比伊大很多歲，
    知道伊有管道可以拿得到毒品，所以他們需要毒品時會問伊
    有無管道順便幫他們拿，伊只是幫他們調貨，沒有賺他們錢
    ，至於A5伊不認識他云云。
二、認定被告犯罪事實所憑之證據及理由：
    (一)被告甲○○分別多次販賣第二級毒品甲基安非他命予A1即
      黃專訓、A2、A5即錢師偉等人之事實，業據證人A1即黃專
      訓、A2、A5即錢師偉分別於偵查中或審理時指證不移（見
      臺灣士林地方法院檢察署98年度偵字第14956 號卷第105
      頁至第107 頁、第99頁至第101 頁、第146 頁至第149 頁
      、本院99年6 月4 日審判筆錄第9 頁至第13頁），復有被
      告持用之0000000000、0000000000行動電話門號與證人A1
      即黃專訓持用之0000000000、A2持用之0000000000、A5即
      錢師偉持用之0000000000等行動電話門號之通訊監察譯文
      在卷可稽（見同上偵查卷第78頁至第80頁、第87頁至第89
      頁、第95頁），且上開通訊監察譯文內容與被告販賣第二
      級毒品甲基安非他命予A1即黃專訓、A2、A5即錢師偉之時
      間、地點、份量及價錢亦相符，足見被告確有多次販賣第
      二級毒品甲基安非他命予A1即黃專訓、A2、A5即錢師偉等
      人。
    (二)至於證人A1即黃專訓在偵訊時堅指，係向被告購買毒品甲
      基安非他命乙節。而其在審理中改稱，甲基安非他命是請
      被告調貨，並非向被告販入云云。查證人A1即黃專訓在偵
      訊時所陳明確具體，且就購買之時間、地點、金額、次數
      、聯絡方法，均供承無隱，嗣而其於審理時，與在偵訊所
      供雖有不符，且被告於本院審理時亦辯稱，係代為調貨云
      云。惟甲基安非他命係屬違禁物，被告若非有獲利，焉會
      為交情不深之人調貨之理，被告辯稱代為調貨，及該證人
      附合其詞，應係避就、迴護之詞，均不足採信。
    (三)另證人A5即錢師偉於本院審理時固證稱：伊不確定是否是
      向被告購買毒品，因伊與被告不熟，沒有看仔細等情，且
      被告亦辯稱：不認識錢師偉，是伊弟弟的岳父賣毒品給他
      ，由伊開車載伊弟弟的岳父到汐止忠孝東路與仁愛路口附
      近，是伊弟弟的岳父拿毒品給錢師偉云云。然查，依被告
      持用之0000000000行動門號與證人A5即錢師偉所持用之00
      00000000行動電話門號於98年5 月29日之通訊監察譯文顯
      示（見同上偵查卷第171 頁），錢師偉在當日接續於凌晨
      零時50分11秒、1 時01分07秒、2 時02分23秒打電話給被
      告，並均由被告接聽通話，此情亦為被告所是認（見本院
      99年6 月4 日審判筆錄第29頁），其中第3 通電話係錢師
      偉購得毒品甲基安非他命後，發現包裝袋較重致毒品份量
      有減少之虞，遂打電話向被告抱怨，並請其處理乙節，亦
      為被告及證人A5即錢師偉供證在卷，若非由被告販賣甲基
      安非他命給錢師偉，何以皆由被告接聽電話，且與購毒者
      談論毒品價錢、重量，並相約見面地點，又何為處理包裝
      袋過重致毒品份量減少之事？在在均與常情有悖，況被告
      亦自承其弟弟之岳父已過世，本院亦無從傳訊查證，是被
      告前開辯解，尚難採信，而證人A5即錢師偉於本院審理中
      之上揭證詞，即不得採為有利被告之認定。
    (四)末查，因被告始終否認有販賣毒品甲基安非他命情事，致
      無從得知其購入甲基安非他命之確實價格，惟依被告於警
      詢時所供甲基安非他命都是向綽號「阿文」之男子購買的
      等語觀之，其向綽號「阿文」之男子購買之甲基安非他命
      ，除部分供己施用外，再以重約0.5 公克1,200 元、重約
      1 公克1,800 元或2,000 元或2,300 元、重約2 公克5,00
      0 元之價錢出售，顯屬有利可圖，且販賣毒品係屬違法行
      為，非可公然為之，不論是瓶裝或紙包之甲基安非他命，
      均可任意分裝增減其分量，而每次買賣之價量，亦隨時依
      雙方關係之深淺、當時之資力、需求程度及對行情之認知
      等因素，機動地調整，販賣之利得，除經坦承犯行，或價
      量俱臻明確外，委難查得實情，職是之故，即使未經查得
      實際販賣之利得，但除非別有事證，足認係按同一價量委
      買或轉售，確未牟利外，尚難執此遽認非法販賣之證據有
      所未足，致知過坦承者難辭重典，飾詞否認者反得僥倖，
      而失情理之平。以本件而論，被告4 次將甲基安非他命轉
      售A1即黃專訓、販賣甲基安非他命予A2、A5即錢師偉各3
      次、1 次，被告自稱其與A1、A2是朋友，把他們當長輩，
      至A5則不認識（見本院99年6 月4 日審判筆錄第30頁），
      則渠等與被告並非親故摯友，苟無得利，被告豈有甘冒重
      刑，一再轉售之理，被告應有販售毒品甲基安非他命圖利
      之情。
    (五)綜上所述，參互印證，被告前揭所辯核係卸責之詞，均不
      足採信。本件事證明確，其販賣毒品甲基安非他命之犯行
      均堪以認定，應予依法論科。
三、新舊法比較及法律適用之說明：
    按法規之制定與法規之修正，如有特定生效日之必要者，依
    中央法規標準法第14條或第20條第2 項準用第14條之規定，
    應分別特定其施行日期。法規制定或前次修正基於特殊因素
    所特定之施行日期，並不適用於日後修正或再次修正之條文
    。又法律之制定或修正，若未明定施行日期者，中央法規標
    準法雖未規定應自何時生效，然法律既經制定或修正並經總
    統公佈，自應依一般原則，自公佈日起算至第3 日發生效力
    。92年7 月9 日修正公佈之毒品危害防制條例第36條規定：
    「本條例自公佈後6 個月施行」，其立法理由謂：「 ( 一)
    依修正草案第2 條第3 項規定，法務部需會同衛生署成立審
    議委員會每3 個月定期檢討調整毒品之分級及品項，而本次
    新增第4 級毒品，有需要在新法施行前先經該審議會檢討後
    再調整公佈，爰預留6 個月緩衝期，以利處理。 (二) 依本
    條例新修正之規定，有必要再訂定相關子法及修正相關法規
    ，以配合本條例之施行，故亦有需要預留適當緩衝期，以利
    訂頒相關子法及相關法規之配合修正」，92年7 月9 日修正
    公佈之毒品危害防制條例第36條規定，顯係因應該次修正之
    需，始預留適當之緩衝期，故其後修正條文之施行日期尚難
    援引此一規定而為標準，若未明定施行日期者，自應依一般
    原則，自公佈日起算至第3 日發生效力。經查，毒品危害防
    制條例第4 、11、11之1 、17、20、25條條文於98年5 月20
    日經總統以華總一義字第09800125141 號令修正公佈，依上
    開說明，修正條文應自公佈日起第3 日即98年5 月22日發生
    效力（司法院98年6 月29日院台廳刑1 字第0980014643號函
    可參）。本件被告販賣第二級毒品甲基安非他命之行為時間
    均在上開毒品危害防制條例修正條文生效後，揆諸前揭說明
    ，自應適用被告行為時即修正後毒品危害防制條例第4 條第
    2 項之規定，不生新舊法比較之問題，附此敘明。
四、論罪科刑：
    查甲基安非他命為毒品危害防制條例所規定之第二級毒品，
    不得持有、販賣。被告意圖營利販賣甲基安非他命予A1即黃
    專訓、A2、A5即錢師偉等人，核其所為，均係犯毒品危害防
    制條例第4 條第2 項之販賣第二級毒品罪。又被告持有毒品
    甲基安非他命之低度行為應各為販賣甲基安非他命之高度行
    為所吸收，均不另論罪。又按刑法於94年2 月2 日修正公布
    ，於95年7 月1 日起施行，基於刑罰公平原則之考量，杜絕
    僥倖之犯罪心理，並避免易致鼓勵犯罪之誤解，修正後刑法
    已刪除第56條連續犯之規定，行為人反覆實行之犯罪行為茍
    係在刑法修正施行後者，因法律之修正已生阻斷連續犯之法
    律效果，除認應合於接續犯、繼續犯、集合犯等實質上一罪
    關係而以一罪論處外，基於一罪一罰之刑罰公平性，自應併
    合處罰；所謂「集合犯」，係指立法者所制定之犯罪構成要
    件中，本即預定有數個同種類行為而反覆實行之犯罪而言，
    故是否集合犯之判斷，客觀上自應斟酌法律規範之本來意涵
    、實現該犯罪目的之必要手段、社會生活經驗中該犯罪必然
    反覆實行之常態及社會通念等，主觀上則視其反覆實施之行
    為是否出於行為人之一個犯意，並秉持刑罰公平原則，加以
    判斷之，而行為人多次販賣毒品之行為，未必皆出於行為人
    之一個犯意決定，故販賣毒品之罪，難認係集合犯之罪。又
    依刑法第56條修正理由之說明，謂「對繼續犯同一罪名之罪
    者，均適用連續犯之規定論處，不無鼓勵犯罪之嫌，亦使國
    家刑罰權之行使發生不合理之現象」、「基於連續犯原為數
    罪之本質及刑罰公平原則之考量，爰刪除有關連續犯之規定
    」等語，即係將本應各自獨立評價之數罪，回歸本來就應賦
    予複數法律效果之原貌，因此，就刑法修正施行後多次販賣
    毒品之犯行，採一罪一罰，始符合立法本旨（最高法院96年
    度台上字第7052號判決意旨可憑）。本件被告所為8 次販賣
    第二級毒品甲基安非他命之犯行，均係在刑法修正施行後所
    為，行為時間相異，難認係在密切接近之時、地，分數個舉
    動以接續或反覆施行之行為，與接續犯之概念非合，參酌上
    開所述，上開罪名，犯意各別，應予以分論併罰。又被告有
    前揭事實欄所載之犯罪前科及執行情形，此有臺灣高等法院
    被告前案紀錄表存卷可按，其受徒刑執行完畢後，5 年以內
    故意再犯本件有期徒刑以上之各罪，應依刑法第47條第1 項
    之規定，除法定最高刑無期徒刑部分，依法不得加重外，就
    有期徒刑及罰金刑部分均加重其刑。爰審酌被告有施用毒品
    及販賣毒品犯罪前科，有臺灣高等法院被告前案紀錄在卷可
    參，素行不良，猶不知收斂，竟再度販賣毒品牟利，及其犯
    罪之動機、目的、手段，販賣毒品之次數及數量，所生危害
    非淺，犯罪後態度等一切情狀，各量處如主文所示之刑，並
    定其應執行刑，以資懲儆。
五、沒收：
    被告販賣毒品甲基安非他命所得合計1 萬7 千5 百元（賣予
    A1即黃專訓各為2,000 元、2,000 元、1,800 元、2,000 元
    ，賣予A2各為1,200 元、2,300 元、1,200 元，賣予A5即錢
    師偉5,000 元），因毒品危害防制條例第19條第1 項規定採
    義務沒收主義，前開金額既係被告販賣毒品所得，自應依該
    法條宣告沒收，且如全部或一部不能沒收時，以其財產抵償
    之。至扣案之夾鏈袋1 批、電子磅秤2 台、對講機2 台、吸
    食器1 組、玻璃球1 個、第二級毒品甲基安非他命3 小包（
    驗餘合計淨重1.8486公克）、第一級毒品海洛因2 小包（驗
    餘合計淨重0.7670公克）及SonyEricsson、Nokia 牌行動電
    話各1 支（含門號分別為0000000000號、00 00000000 號SI
    M 卡各1 枚）等物，被告雖供明均係其所有，惟其中毒品海
    洛因、行動電話及SIM 卡，因與本案之犯罪情節無關，故均
    不另為沒收之諭知；另其餘之物品，被告否認係供販賣甲基
    安非他命之用，亦乏確據證明供販賣毒品所用，酌以被告有
    施用毒品之習慣，本院認均不宜諭知銷燬或沒收，亦一併說
    明。
據上論斷，應依刑事訴訟法第299 條第1 項前段，毒品危害防制
條例第4 條2 項、第19條第1 項，刑法第11條、第51條5 款，判
決如主文。
本案經檢察官江耀民到庭執行職務。
中    華    民    國    99    年    6     月    22    日
                  刑事第三庭審判長法  官   李育仁
                                  法  官   孫曉青
                                  法  官   謝佳純
以上正本證明與原本無異。
如不服本判決應於收受判決後10日內向本院提出上訴書狀，並應
應敘述具體理由。其未敘述上訴理由者，應於上訴期間屆滿後20
日內向本院補提理由書(均須按他造當事人之人數附繕本)「切勿
逕送上級法院」。
                                  書記官   張茹茵
中    華    民    國    99    年    6     月    30    日
附錄本判決論罪科刑依據之法條：
毒品危害防制條例第4條
製造、運輸、販賣第一級毒品者，處死刑或無期徒刑；處無期徒
刑者，得併科新臺幣 2 千萬元以下罰金。
製造、運輸、販賣第二級毒品者，處無期徒刑或 7 年以上有期
徒刑，得併科新臺幣 1 千萬元以下罰金。
製造、運輸、販賣第三級毒品者，處 5 年以上有期徒刑，得併
科新臺幣 7 百萬元以下罰金。
製造、運輸、販賣第四級毒品者，處 3 年以上 10 年以下有期
徒刑，得併科新臺幣 3 百萬元以下罰金。
製造、運輸、販賣專供製造或施用毒品之器具者，處 1 年以上
7 年以下有期徒刑，得併科新臺幣 1 百萬元以下罰金。
前五項之未遂犯罰之。

司法院資訊處製作；財團法人民間司法改革基金會備份。
